---
title: "Proyección demográfica de los pensionados separada por sexo"
author: "José Eduardo López Corella"
date: "`r Sys.Date()`"
output: 
  rmdformats::readthedown:
    toc_depth: 2
  extra_dependencies: 
    - amsmath
    - someotherpackage
---
```{r}
library(dplyr)
library(readxl)
library(plotly)
```


# Hay que unificar esto!!!!!!!!!
```{r}
ABC <- read_excel("data/Base de datos.xlsx") %>%
  mutate(
    `Fecha de nacimiento` = 2023 - as.numeric(format(`Fecha de nacimiento`, "%Y")),
    Sexo = as.numeric(recode(Sexo, 'M' = '1', 'F' = '2'))
  )
colnames(ABC)[2] <- "Edad"

SUPEN <- read_excel("data/tavid2000-2150.xlsx") %>%
  mutate(across(everything(), as.numeric))
```

# Función llamada px_acum para calculo de px acumulado usando funcion de la tarea 4
```{r}
px_acum <- function(df_ABC, df_SUPEN) {
  j <- 1
  probabilidades <- list()
  
  for (i in seq_len(nrow(df_ABC))) {
    x <- df_ABC$Edad[i]
    
    if (i != 1 && df_ABC$Edad[i-1] == x && df_ABC$Sexo[i] == df_ABC$Sexo[i-1]) {
      probabilidades[[j]] <- probabilidades[[j-1]]
    } else {
      año <- 2023
      df <- subset(df_SUPEN, sex == df_ABC$Sexo[i])
      local_px <- list()
      n <- 1
      
      while (any(df$edad == x & df$year == año)) {
        qx <- df[df$edad == x & df$year == año, ]$qx
        local_px[[n]] <- 1 - qx
        n <- n + 1
        x <- x + 1
        año <- año + 1
      }
      
      probabilidades[[j]] <- list(local_px, df_ABC$Sexo[i], df_ABC$Edad[i])
    }
    
    j <- j + 1
  }
  
  return(probabilidades)
}
```

Usar función para obtener las probabilidades de los individuos de la base de datos de la empresa ABC con las probabilidades de la SUPEN
```{r}
px <- px_acum(ABC, SUPEN)
```

# Proyecciones demográficas

## Calculo de hombres y mujeres en la base ABC inicialmente
```{r}
hombres <- function(df){
  sum(ABC$Sexo==1)
}
print(hombres(ABC))

mujeres <- function(df){
  sum(ABC$Sexo==2)
}
print(mujeres(ABC))
```
Se obtuvo que hay 272 hombres y 228 mujeres




## Proyeccion de la poblacion viva
```{r}
# Inicializamos un df para proyectar luego la población que hay con edades de 0 a 115 años
proy_poblacion <- data.frame(Año = c(2024:2120), poblacion_hombres = numeric(97), poblacion_mujeres = numeric(97))

# Definimos la población inicial de hombres y mujeres 
proy_poblacion$poblacion_hombres[1] = 272
proy_poblacion$poblacion_mujeres[1] = 228

# Función para calcular la población viva en cada año
calcular_poblacion_viva <- function(px, df){
  acum_hombres <- rep(1, 272)
  acum_mujeres <- rep(1, 228)
  
  # Iteramos sobre cada año de 1 a 96 (97 años en total)
  for (i in 1:96){
    m <- 0 # Inicializamos contador de mujeres
    h <- 0 # Inicializamos contador de hombres
    
    # Iteramos sobre cada persona en el listado de probabilidades que tenemos
    for (j in seq_along(px)){
      if(px[[j]][[2]] == 1){ # Por como se estructuró el diccionario este valor posee los sexos de la persona, es decir, valores 1 para H y 2 para M
        h <- h + 1 # Incrementamos el contador
        if(i <= length(px[[j]][[1]])){
          acum_hombres[h] <- acum_hombres[h] * px[[j]][[1]][[i]] # Acumulación de hombres hasta ese momento por las probabilidades de sobrevivencia
        }
      } else { # Si es mujer
        m <- m + 1 # Incrementamos el contador
        if(i <= length(px[[j]][[1]])){
          acum_mujeres[m] <- acum_mujeres[m] * px[[j]][[1]][[i]] # Acumulación de mujeres hasta ese momento por las probabilidades de sobrevivencia
        }
      }
    }
    
    # Sumamos las acumuladas para obtener la población viva de hombres y mujeres en el año actual
    df$poblacion_hombres[i+1] <- sum(acum_hombres)
    df$poblacion_mujeres[i+1] <- sum(acum_mujeres)
  }
  return(df) # Devolvemos un df actualizado con las proyecciones de población
}

# Calculamos la población viva proyectada
proy_poblacion <- calcular_poblacion_viva(px, proy_poblacion)

proy_poblacion
```




## Caso poblacion muerta
Serian la poblacion inicial viva menos la poblacion viva de la proyeccion de vivos (proy_poblacion)
```{r}
proy_poblacion_muerta <- proy_poblacion
proy_poblacion_muerta$poblacion_mujeres <- 228 - proy_poblacion$poblacion_mujeres
proy_poblacion_muerta$poblacion_hombres <- 272 - proy_poblacion$poblacion_hombres
proy_poblacion_muerta
```



## Proyeccion para pensionados vivos
```{r}
# Inicializamos un df para proyectar luego la población de pensionados vivos que hay con edades de 0 a 115 años
proy_pensionados_vivos <- data.frame(Año = c(2024:2120), poblacion_hombres = numeric(97), poblacion_mujeres = numeric(97))

# Función para calcular la población de pensionados vivos
calcular_pensionados_vivos <- function(px, df){
  # Inicializamos acumuladores para hombres y mujeres
  acum_hombres <- rep(1, 272)
  acum_mujeres <- rep(1, 228)
  
  # Iteramos sobre cada año de 2024 a 2120
  for (i in 1:97){
    m <- 0 # Contador de mujeres
    h <- 0 # Contador de hombres
    pensionados_hombres <- numeric(272) # Vector para acumular pensionados hombres
    pensionados_mujeres <- numeric(228) # Vector para acumular pensionados mujeres
    
    # Iteramos sobre cada persona en el listado de probabilidades
    for (j in seq_along(px)){
      if(px[[j]][[2]] == 1){ # Si es hombre
        h <- h + 1 # Incrementamos contador
        if(i <= length(px[[j]][[1]])){ # si aún hay más px´s
          if(65 < px[[j]][[3]] + i){ # se pensionan a los 65 so, si px[[j]][[3]] + i es mayor a esta cantidad hay que incrementar numero de pensionados hombres
            pensionados_hombres[h] <- 1
          }
          acum_hombres[h] <- acum_hombres[h] * px[[j]][[1]][[i]] # a acum_hombres se les multiplicaria por las probabilidades de sobrevivencia
          pensionados_hombres[h] <- pensionados_hombres[h] * acum_hombres[h] # se multiplica acum con pensionados hombres, no se multiplica acá por las probabikidades pues estas probabilidades ya se estaban considerando arriba
        }
      } else { # Si es mujer se hace lo mismo pero lo unico que cambie es sexo
        m <- m + 1
        if(i <= length(px[[j]][[1]])){
          if(65 < px[[j]][[3]] + i){
            pensionados_mujeres[m] <- 1
          }
          acum_mujeres[m] <- acum_mujeres[m] * px[[j]][[1]][[i]]
          pensionados_mujeres[m] <- pensionados_mujeres[m] * acum_mujeres[m]
        }
      }
    }
    
    # Sumamos las probabilidades acumuladas para obtener la población viva de pensionados hombres y mujeres en el año actual e introducimos en el df
    df$poblacion_hombres[i] <- sum(pensionados_hombres)
    df$poblacion_mujeres[i] <- sum(pensionados_mujeres)

    # Si el año es mayor que 2119, hacemos el brinco a 228
    if (df$Año[i] > 2119) {
      df$poblacion_hombres[i] <- 0
      df$poblacion_mujeres[i] <- 0
    }
  }
  return(df)
}

# Calculamos la población viva proyectada de pensionados
proy_pensionados_vivos <- calcular_pensionados_vivos(px, proy_pensionados_vivos)

proy_pensionados_vivos

```



## Proyeccion para pensionados muertos 
Se hace como que lo mismo pero ahora se multiplica por las probabilidades de muerte, es decir, * (1 - px[[j]][[1]][[i]])
```{r}
# Inicializamos el data frame para proyectar la población de pensionados muertos con edades de 0 a 115 años
proy_pensionados_muertos <- data.frame(Año = c(2024:2120), poblacion_hombres = numeric(97), poblacion_mujeres = numeric(97))

# Función para calcular la población de pensionados muertos
calcular_pensionados_muertos <- function(px, df){
  # Inicializamos acumuladores para hombres y mujeres
  acum_hombres <- rep(1, 272)
  acum_mujeres <- rep(1, 228)
  
  # Iteramos sobre cada año de 1 a 97
  for (i in 1:97){
    m <- 0 # Contador de mujeres
    h <- 0 # Contador de hombres
    pensionados_hombres <- numeric(272) # Vector para acumular pensionados hombres muertos
    pensionados_mujeres <- numeric(228) # Vector para acumular pensionados mujeres muertas
    
    # Iteramos sobre cada persona en el listado de probabilidades
    for (j in seq_along(px)){
      if(px[[j]][[2]] == 1){ # Si es hombre
        h <- h + 1
        if(i <= length(px[[j]][[1]])){
          if(65 < px[[j]][[3]] + i){
            pensionados_hombres[h] <- 1
          }
          pensionados_hombres[h] <- pensionados_hombres[h] * acum_hombres[h] * (1 - px[[j]][[1]][[i]])
          acum_hombres[h] <- acum_hombres[h] * px[[j]][[1]][[i]]
        }
      } else { # Si es mujer
        m <- m + 1
        if(i <= length(px[[j]][[1]])){
          if(65 < px[[j]][[3]] + i){
            pensionados_mujeres[m] <- 1
          }
          pensionados_mujeres[m] <- pensionados_mujeres[m] * acum_mujeres[m] * (1 - px[[j]][[1]][[i]])
          acum_mujeres[m] <- acum_mujeres[m] * px[[j]][[1]][[i]]
        }
      }
    }
    
    # Sumamos las probabilidades acumuladas para obtener la población de pensionados muertos hombres y mujeres en la edad actual
    df$poblacion_hombres[i] <- sum(pensionados_hombres) + (if(i > 1) df$poblacion_hombres[i-1] else 0)
    df$poblacion_mujeres[i] <- sum(pensionados_mujeres) + (if(i > 1) df$poblacion_mujeres[i-1] else 0)
    # Si el año es mayor que 2119, hacemos el brinco a 228
    #if (df$Año[i] > 2118) {
    #  df$poblacion_hombres[i] <- 272
    #  df$poblacion_mujeres[i] <- 228
    #}
  }
  return(df)
}

# Calculamos la población muerta proyectada de pensionados
proy_pensionados_muertos <- calcular_pensionados_muertos(px, proy_pensionados_muertos)

proy_pensionados_muertos

```


# Resultados de proyecciones demográficos de pensionados


## Df Proyección y Grafico interactivo mujeres 
Se hace un df para hacer posteriormente el ploteo de la data
```{r}


# Crear el data frame combinado para las proyecciones de mujeres
proy_mujeres <- data.frame(
  Año = 2024:2120,
  proy_vivas = proy_pensionados_vivos$poblacion_mujeres,
  proy_muertas = proy_pensionados_muertos$poblacion_mujeres
)

# Crear el gráfico
fig_mujeres <- plot_ly(proy_mujeres, x = ~Año) %>%
  add_lines(y = ~proy_vivas, name = 'Vivas', line = list(color = '#FFA0F5')) %>%
  add_lines(y = ~proy_muertas, name = 'Muertas', line = list(color = '#931986')) %>%
  layout(
    title = "Proyección Demográfica para pensionadas",
    xaxis = list(title = 'Año'),
    yaxis = list(title = 'Personas'),
    legend = list(title = list(text = 'Tipo de pensionadas'), orientation = 'h', xanchor = 'center', x = 0.5)
  )

fig_mujeres
```



## Df Proyección y Grafico interactivo hombres 
```{r}
proy_hombres <- data.frame(
  Año = 2024:2120,
  proy_vivos = proy_poblacion$poblacion_hombres,
  proy_muertos = proy_poblacion_muerta$poblacion_hombres,
  proy_pensionados_vivos = proy_pensionados_vivos$poblacion_hombres,
  proy_pensionados_muertos = proy_pensionados_muertos$poblacion_hombres
)


fig_hombres <- plot_ly(proy_hombres, x = ~Año) %>%
  add_lines(y = ~proy_pensionados_vivos, name = 'Vivos', line = list(color = '#92CFFF')) %>%
  add_lines(y = ~proy_pensionados_muertos, name = 'Muertos', line = list(color = '#193B7B')) %>%
  layout(
    title = "Proyección Demográfica para pensionados",
    xaxis = list(title = 'Año'),
    yaxis = list(title = 'Personas'),
    legend = list(title = list(text = 'Tipo de pensionados'), orientation = 'h', xanchor = 'center', x = 0.5)
  )

fig_hombres
```







